臺灣高等法院臺南分院刑事裁定
109年度上重訴字第1319號
上  訴  人  
即  被  告  BUI VAN TUYEN(裴文宣)




選任辯護人  劉嘉凱律師
            林靜如律師
上列被告因殺人案件，本院裁定如下：
    主  文
BUI VAN TUYEN(裴文宣)之羈押期間，自民國一一○年三月二十三
日起，延長貳月。
    理  由
一、本件被告BUI VAN TUYEN(裴文宣)因犯殺人案件，前經本院
    訊問後，認為被告涉犯刑法第271條第1項殺人罪嫌疑重大，
    且原審就殺人罪部分判處無期徒刑，所犯殺人罪嫌為最輕本
    刑5年以上有期徒刑之重罪，且為外籍人士，有相當理由(原
    裁定誤載為事實)足認有逃亡之虞，依刑事訴訟法第101條第
    1項第3款規定，非予羈押顯難進行審判、執行，而有羈押之
    必要，於民國109年10月23日執行羈押。
二、按羈押後，有無繼續羈押之必要，仍許法院斟酌訴訟進行程
    度及其他一切情事而為認定，除有刑事訴訟法第114條各款
    所列情形之一不得駁回者外，是否撤銷羈押或准許具保停止
    羈押，該管法院有自由裁量之權，衡非被告所得強求（最高
    法院46年台抗字第6號裁定意旨參照）。又羈押係以實行訴
    訟，保全證據或刑罰之執行為目的之強制處分，故法院審酌
    應否羈押時，除應先審查被告是否有刑事訴訟法第101條第1
    項各款所列情形，或有無第101條之1第1項各款所列之罪名
    ，且有事實足認為有反覆實施同一犯罪之虞外，尤應就是否
    有「非予羈押顯難進行追訴、審判或執行」之必要情事，依
    卷內具體客觀事證予以審酌，以決定是否確有羈押之必要。
三、本件被告因持刀砍殺同事武維雄、黃德孟致死，經檢察官起
    訴涉犯刑法第271條第1項殺人二罪，原審於調查審理後認被
    告上開犯行事證明確，而各判處無期徒刑並均褫奪公權終身
    在案，並經本院審理後於110年2月24日判決判處被告應執行
    無期徒刑並褫奪公權終身，檢察官不服已提起上訴，案件尚
    未確定，目前正待送上訴審審理，參諸被告對於殺害被害人
    武維雄、黃德孟犯行，最終固於本院審理時坦承犯行，然其
    於原審審理及本院行準備程序時，對其砍殺被害人二人之主
    觀犯意多所爭執，否認有殺人犯意，辯稱僅有傷害被害人二
    人之意思，另於本院此次延長羈押訊問時，又辯稱並無殺害
    被害人二人之意，且表示判決刑期過重等語，可徵被告為求
    逃避刑責，供述反覆不一。惟綜合卷內其他客觀具體事證資
    料，堪認被告砍殺武維雄、黃德孟均係犯殺人罪嫌疑重大，
    且被告所犯之罪無論係起訴、原審及本院論罪法條，法定最
    輕本刑均為5年以上有期徒刑，其經原審及本院均判處無期
    徒刑，所處刑度甚重，而本案尚未確定，考量被告供述有反
    覆不一及避重就輕之情形，又以原審量刑過重提起第二審上
    訴，及表明本院量刑過重，希望提起上訴等情，顯示被告畏
    懼處罰，對其所為毫無悔意多所辯駁，難認被告已知所悔悟
    ，而有面對法律制裁之決心。衡以重罪常伴隨有逃亡之高度
    可能，係趨吉避凶、脫免刑責、不甘受罰之基本人性，上情
    堪認日後若法院判決未能如被告所願，被告可能不甘受罰而
    逃亡，是有相當理由足認被告有逃亡之動機，且被告為外籍
    人士，因工作而入境，居住於雇主提供之宿舍，屬臨時性居
    所，在我國並無長期固定之住所、聯絡方式或親屬可督促到
    案，辯護人雖表示希望停止羈押讓被告限制住居於其表姊住
    處，代替羈押處分，然被告與其表姊之親等關係若何不明，
    該人是否願於被告服刑前長期提供住居處所讓被告居住亦未
    可知，且被告為外籍人士，在我國無法設籍或取得身分，身
    分管理及行蹤掌握不易，一旦離開其表姊住處，恐難再追緝
    到案，故被告若未予羈押，日後顯難以傳喚被告到庭接受審
    判或執行，被告合於刑事訴訟法第101條第1項第3款之重罪
    羈押原因。審酌本案目前尚在審理中，為使日後審判、執行
    程序能順利進行，有羈押被告之必要，以利後續審判、執行
    之進行。再斟酌本案被告犯行對生命、身體、社會侵犯之危
    害性及國家刑罰權遂行之公益考量，並權衡司法追訴之國家
    與社會公益及被告人身自由之私益後，認本案若僅以具保或
    限制住居等侵害較輕微之手段，仍無法達確保將來刑罰之執
    行，故為保全後續程序之順利進行及實現國家之刑罰權，仍
    有對被告羈押之必要。
四、綜上所述，本件羈押之原因尚未消滅，仍有繼續羈押之必要
    ，爰於羈押期間未滿前，訊問被告後，裁定自110年3月23日
    起，延長羈押2月。
五、依刑事訴訟法第108條第1項、第5項，裁定如主文。
中　　華　　民　　國　　110 　年　　3 　　月　　15　　日
                  刑事第六庭    審判長法　官  張瑛宗
                                      法　官  林逸梅
                                      法　官  李秋瑩
以上正本證明與原本無異。
如不服本裁定，應於收受本裁定後五日內向本院提出抗告狀。
　　　　　　　　　　　　　　　　　　　書記官  劉紀君 
中　　華　　民　　國　　110 　年　　3 　　月　　15　　日